臺灣高等法院刑事判決
109年度上訴字第3322號
上  訴  人
即  被  告  江吳國華  




選任辯護人  楊若谷律師（法扶）
上  訴  人
即  被  告  杜仲蒲



選任辯護人  陳志寧律師（法扶）
上列上訴人等因違反毒品危害防制條例案件，不服臺灣新竹地方
法院109年度訴字第317號，中華民國109年7月16日第一審判決（
起訴案號：臺灣新竹地方檢察署109年度偵字第2478號、第2479
號、第4056號），提起上訴，本院判決如下：
    主  文
原判決關於被告江吳國華犯附表一編號11至14（即原判決附表編
號2-1、2-2、3-1、3-2）、36至38（即原判決附表編號4-22至4-
24）所示之罪暨定應執行刑部分均撤銷。
江吳國華犯附表一編號11至14、36至38所示之罪，各處如附表一
編號11至14、36至38「本院判決主文」欄所示之主刑及沒收。
其他上訴駁回。
江吳國華上開撤銷改判部分與上訴駁回部分所處之有期徒刑，應
執行有期徒刑捌年捌月。
    犯罪事實
一、江吳國華、杜仲蒲為同居人關係，均明知甲基安非他命係毒
    品危害防制條例第2條第2項第2款所規範之第二級毒品，不
    得販賣，江吳國華竟基於販賣第二級毒品以營利之犯意，於
    如附表一編號1至11、14至30所示之時間、地點，以如附表
    一編號1至11、14至30所示之數量、金額，分別販賣甲基安
    非他命予如附表一編號1至11、14至30所示之人；江吳國華
    、杜仲蒲共同基於販賣第二級毒品以營利之犯意聯絡，於如
    附表一編號12、13、31至38所示之時間、地點，以如附表一
    編號12、13、31至38所示之數量、金額，販賣甲基安非他命
    予如附表一編號12、13、31至38所示之人，以牟取不法利益
    。嗣為警於民國109年2月24日12時30分許持臺灣新竹地方法
    院核發之搜索票，前往江吳國華與杜仲蒲當時位於○○縣○○鎮
    ○○路0段000號7樓之3A居所執行搜索，並當場扣得如附表二
    所示之物，始查悉上情。
二、案經新竹縣政府警察局竹東分局報告臺灣新竹地方檢察署檢
    察官偵查起訴。
    理  由
壹、程序部分：
    本院認定事實所引用之下列證據資料（包含供述證據、文書
    證據等），並無證據證明係公務員違背法定程序所取得。又
    檢察官、被告江吳國華、杜仲蒲及其等辯護人於原審準備程
    序、審理時及本院審理時，對於原審及本院所提示之被告以
    外之人審判外之供述，包括供述證據、文書證據等證據，就
    證據能力均不爭執，且迄於言詞辯論終結前亦未聲明異議，
    亦無顯有不可信之情況與不得作為證據之情形，本院審酌上
    開證據資料作成時之情況，尚無違法不當及證明力明顯過低
    之瑕疵，而認為以之作為證據應屬適當，依刑事訴訟法第15
    9條之5規定，本院所引用供述證據及文書證據等，均有證據
    能力。
貳、實體部分：
一、事實之認定： 
　㈠訊據上訴人即被告江吳國華就附表一各編號所示販賣第二級
    毒品甲基安非他命之犯行(共38次)，上訴人即被告杜仲蒲就
    如附表一編號12、13、31至38所示販賣第二級毒品甲基安非
    他命之犯行(共10次)，均迭於原審準備程序、審理時及本院
    審理時均坦承不諱（見原審卷第29至37、81至86、246至248
    頁；本院卷第146至155、234至243、440至472頁），並有如
    附表一各編號「偵查中之供述證據及非供述證據」欄所示證
    據可佐，足徵被告江吳國華、杜仲蒲前開任意性自白均與事
    實相符，皆堪採信。
  ㈡按販賣毒品本屬政府嚴予查緝之不法行為，非可公然為之，
    販賣毒品罪更係重罪，設若無利可圖，衡情一般持有毒品者
    ，當不致輕易將持有毒品交付他人；況毒品價格不貲、物稀
    價昂，並無公定之價格，不論任何包裝，均可任意分裝增減
    分量，每次買賣價量，亦可能隨時依雙方間之關係深淺、資
    力、需求量及對行情之認知、來源是否充裕、查緝是否嚴緊
    ，購買者被查獲時供述購買對象之可能性風險之評估等，因
    而異其標準，並隨時機動調整，非可一概而論，是販賣之利
    得，除經坦承犯行或價量俱臻明確外，本難查得實情，販賣
    之人從價差或量差中牟利方式雖異，其意圖營利之非法販賣
    行為則一致，茍非有利可圖，實無甘冒重罪風險而僅以購入
    價格更行轉售之理，且被告江吳國華、杜仲蒲於原審訊問時
    自承：「本案販賣毒品部分均是賺取量差」等語（見原審卷
    第33、36、37頁），則被告江吳國華、杜仲蒲就附表一所示
    犯行顯然有從中賺取量差之利益，故被告江吳國華、杜仲蒲
    有販賣第二級毒品甲基安非他命以從中賺取牟利之意圖至明
    。　
  ㈢綜上所述，本件事證明確，被告江吳國華單獨販賣(如附表一
    編號1至11、14至30所示，共28次)與被告杜仲蒲共同販賣(
    如附表一編號12、13、31至38所示，共10次)第二級毒品犯
    行(共38次)，被告杜仲蒲與江吳國華共同販賣如附表一編號
    12、13、31至38所示之販賣第二級毒品犯行(共10次)，均堪
　　認定，皆應依法論科。
二、論罪之說明：
　㈠新舊法比較：
　　被告行為後，毒品危害防制條例於109年1月15日總統華總字
    第1000004091號修正公布，於同年7月15日施行，茲比較如
    下：
　1.毒品危害防制條例第4條第2項：
　　修正前該條項原規定：「製造、運輸、販賣第二級毒品者，
    處無期徒刑或7年以上有期徒刑，得併科新臺幣1千萬元以下
    罰金。」，修正後則規定：「製造、運輸、販賣第二級毒品
    者，處無期徒刑或10年以上有期徒刑，得併科新臺幣1千5 
    百萬元以下罰金。」提高其法定刑，經比較新舊法之結果，
    以被告行為時即修正前毒品危害防制條例第4條第2項規定對
    被告較為有利，依刑法第2條第1項前段規定，自應適用行為
    時即修正前毒品危害防制條例第4條第2項規定。
  2.毒品危害防制條例第17條第2項：
　　毒品危害防制條例第17條第2項，於修正施行前規定：「犯
    第4條至第8條之罪於偵查及審判中均自白者，減輕其刑。」
    ，修正施行後則規定：「犯第4條至第8條之罪於偵查及歷次
    審判中均自白者，減輕其刑。」經比較新舊法結果，修正施
    行後毒品危害防制條例第17條第2項規定，係以被告於歷次
    審判中均自白犯罪者，作為減刑之要件，而所謂歷次審判中
    均自白，係指歷次事實審審級（包括更審、再審或非常上訴
    後之更為審判程序），且於各該審級中，於法官宣示最後言
    詞辯論終結時，被告為自白之陳述而言，是修正後之規定並
    未較為有利，依刑法第2條第1項前段規定，應仍適用行為時
    即修正施行前毒品危毒品危害防制條例第17條第2項規定。
　3.至毒品危害防制條例第17條第1項規定「犯第4條至第8條、
    第10條或第11條之罪，供出毒品來源，因而查獲其他正犯或
    共犯者，減輕或免除其刑。」並未修正，附予說明。
　4.綜上，經綜合法律修正前後之整體比較，揆諸刑法第2條第1
     項之「從舊從輕」原則，適用修正前之刑罰法律，對被告
    較為有利，自應就被告上開所為整體適用被告行為時即修正
    前毒品危害防制條例之相關規定。
  ㈡核被告江吳國華就附表一編號1至38所示，被告杜仲蒲就附表
    一編號12、13、31至38所示，均係犯修正前毒品危害防制條
    例第4條第2項之販賣第二級毒品罪。又被告江吳國華、杜仲
    蒲販賣甲基安非他命行為前，意圖販賣而持有甲基安非他命
    之低度行為，為其等各次販賣之高度行為所吸收，均不另論
    罪。
  ㈢被告江吳國華、杜仲蒲就附表一編號12、13、31至38所示各
    次販賣第二級毒品甲基安非他命犯行(共10次)，皆有犯意之
    聯絡及行為之分擔，均為共同正犯。
  ㈣被告江吳國華所犯上開38罪，被告杜仲蒲所犯上開10罪，犯
    意各別，行為互殊，均應予分論併罰。
  ㈤刑之加重及減輕事由：
　1.累犯：
　　被告杜仲蒲前因違反毒品危害防制條例案件，經臺灣臺北地
    方法院以107年度簡字第2386號判決判處有期徒刑3月，如易
    科罰金，以新臺幣1千元折算1日確定，於108年1月15日易科
    罰金執行完畢等情，有本院被告前案紀錄表1份在卷足考。
    詎其於受有期徒刑執行完畢後，5年以內故意再犯本件有期
    徒刑以上之罪，均為累犯，參諸釋字第775號意旨，被告杜
    仲蒲用再犯本件販賣第二級毒品罪，同屬毒品犯罪，顯見其
    未見悔意，本院認本案加重最低本刑尚無罪刑不相當之情形
    ，除販賣第二級毒品罪法定本刑無期徒刑部分不得加重外，
    均依刑法第47條第1項之規定，加重其刑。
  2.本件被告江吳國華、杜仲蒲如附表所示之犯行，均有修正前
    毒品危害防制條例第17條第2項規定之適用：
　　按修正前毒品危害防制條例第17條第2項規定：「犯第4條至
    第8條之罪於偵查及審判中均自白者，減輕其刑。」，被告
    江吳國華就附表一各編號所示犯行，被告杜仲蒲就附表一編
    號12、13、31至38所示犯行，於警詢、偵查、原審及本院審
    理時均坦承犯行，有修正前毒品危害防制條例第17條第2項
    規定之適用，均依法減輕其刑。並就被告杜仲蒲部分，依法
    先加後減之。
　3.被告江吳國華如附表一編號11至14、36至38所示之7次犯行
    ，有修正前毒品危害防制條例第17條第1項規定之適用：　
  ⑴按毒品危害防制條例第17條第1項規定：「犯第4條至第8 條
    、第10條或第11條之罪，供出毒品來源，因而查獲其他正犯
    或共犯者，減輕或免除其刑」。
　⑵被告江吳國華如附表一編號11至14、36至38所示之7次犯行部
    分：
　①被告江吳國華供出其向葉逢祺先後於108年12月16日以新臺幣
    (下同)3萬9千元、於109年1月6日以4萬元、於109年1月13日
    以4萬元、於109年1月30日以4萬8千元、於109年2月11日以2
    萬7千元(同月14日交付剩餘價金7千元)各購買1台(即35克)
    甲基安非他命共5次，嗣經新竹縣政府警察局竹東分局報請
    臺灣新北地方檢察署檢察官指揮偵辦中後查獲等情，經本院
    依職權函詢臺灣新北地方檢察署後結果，因偵查不公開故部
    分資料無法提供，但被告江吳國華上開就附表一編號11至14
    、36至38等7次確實向其上游葉逢祺購入毒品且遭查獲，被
    告江吳國華與葉逢祺間確有交易往來，有本院公務電話紀錄
    、新竹縣政府警察局竹東分局109年11月12日竹縣東警偵字
    第1094704018號函附被告江吳國華警詢筆錄、江吳國華與葉
    逢祺之通訊軟體對話截圖(見本院卷第291至348頁)及12月9
    日竹縣東警偵字第1094704368號函暨檢附之江吳國華、葉逢
    祺(借用陳黃峻帳戶)銀行帳戶往來交易明細表在卷可佐（見
    本院卷第381、353、391至431頁）。
　②本院比對其係葉逢祺購買之時間，與本件被告江吳國華販賣
    甲基安非他命之時間，基於罪疑有利於被告原則，本院從寬
    認定被告江吳國華如附表一編號11至14、36至38所示所販賣
    甲基安非他命來源，係向葉逢祺購入，而認定本件被告江吳
    國華就附表一編號11至14、36至38等7次犯行，因被告江吳
    國華供出毒品來源因而查獲其毒品來源葉逢祺，故被告江吳
    國華附表一編號11至14、36至38所示犯行部分，得適用修正
    前毒品危害防制條例第17條第1項規定減輕其刑，並遞減之
    。
　⑶至被告江吳國華所犯如附表一其他各編號即編號1至10、15至
    35等28次犯行部分、被告杜仲蒲部分；
　①被告杜仲蒲雖主張其委託被告江吳國華供出毒品來源葉逢祺
    ，惟臺灣新北地方檢察署承辦檢察官陳詩詩批示並未因被告
    杜仲蒲查獲葉逢祺(見本院卷第353頁)，且依卷內江吳國華
    之警詢筆錄、江吳國華與葉逢祺之通訊軟體對話截圖等資料
    ，亦未見有因被告杜仲蒲查獲葉逢祺之證據資料。
　②故被告江吳國華所犯附表一其他各編號即編號1至10、15至35
    等28次犯行部分、被告杜仲蒲部分，既查無證據證明有因供
    出毒品來源而查獲其他正犯或共犯之情形，自均不得適用毒
    品危害防制條例第17條第1項之規定減輕其刑，附此說明。
　4.本件無刑法第59條規定之適用：
    被告江吳國華、杜仲蒲之辯護人均請求依刑法第59條酌量減
    輕其刑。惟按刑法第59條規定之酌量減輕其刑，必須犯罪另
    有特殊之原因與環境，在客觀上足以引起一般同情，認為即
    使宣告法定最低度刑，猶嫌過重者，始有其適用。此所謂法
    定最低度刑，固然包括法定最低本刑；惟遇有其他法定減輕
    事由時，則係指適用其他法定減輕事由減輕其刑後之最低度
    刑而言。倘被告另有其他法定減輕事由，應先適用該法定減
    輕事由減輕其刑後，猶認其犯罪之情狀顯可憫恕，即使科以
    該減輕後之最低度刑仍嫌過重者，始得適用刑法第59條規定
    酌量減輕其刑（最高法院105年度台上字第2625號判決意旨
    參照）。查毒品於國內流通氾濫，危害國民健康至鉅，已為
    眾所週知，然被告江吳國華、杜仲蒲無視毒品對於他人之危
    害，竟為上開販賣第二級毒品犯行，況被告江吳國華已依修
    正前毒品危害防制條例第17條第2項規定減輕其刑，其中7次
    更依同條第1項遞減其刑，被告杜仲蒲亦依修正前毒品危害
    防制條例第17條第2項規定減輕其刑，其等宣告之法定最低
    刑度已無情輕法重之情形，在被告江吳國華、被告杜仲蒲販
    賣第二級毒品之次數各達38次、10次，對於他人及社會、國
    家法益為害甚鉅，惡性仍屬非輕，亦查無被告2人有何特殊
    原因或堅強事由，而在客觀上足以引起一般人同情或憫恕之
    處，自無從再依刑法第59條規定減輕其刑。　　
三、撤銷改判即被告江吳國華如附表一編號11至14、36至38所示
    部分之理由及科刑審酌事項：　　
　㈠原判決就此部分據以論罪科刑，固非無見。惟查：原判決未
    及審酌被告江吳國華就附表一編號11至14、36至38所示之各
    次販賣毒品之上游於警詢時供出來源且查獲之事實，致未能
    依修正前毒品危害防制條例第17條第1項減輕其刑，即有未
    洽。被告江吳國華就附表一編號11至14、36至38所示之各次
    犯行以其業已供出來源並查獲，應適用修正前毒品危害防制
    條例第17條第1項規定減輕其刑，執以上訴，為有理由，自
    應由本院就原判決此部分予以撤銷改判。
  ㈡爰審酌被告江吳國華之素行(見本院被告前案紀錄表)，其販
    賣第二級毒品助長施用毒品之惡習，戕害國民身心健康，販
    賣甲基安非他命次數達38次，影響社會治安，惟念其就本案
    犯行均坦認不諱，並向警方供出部分毒品來源葉逢祺，及如
    附表所示各次販賣之甲基安非他命數量及各次販賣甲基安非
    他命之犯罪所得數額、犯罪之動機、目的係一時貪利、手段
    ，暨自述高職肄業，從事服務業，未婚、無子女，待遇約3
    萬元、母親賴其照顧(見本院卷第)等一切情狀，就被告江吳
    國華此部分犯行分別量處如附表一編號11至14、36至38本院
    主文欄所示之罪名及宣告刑。
　㈢沒收之說明：
  1.按犯罪所得，屬於犯罪行為人者，沒收之；前二項之沒收，
    於全部或一部不能沒收或不宜執行沒收時，追徵其價額，刑
    法第38條之1第1項、第3項分別定有明文。次按共同犯罪所
    得之物之沒收或追徵其價額，應就各共同正犯實際分得之數
    為之，亦即依各共同正犯實際犯罪所得分別宣告沒收，始符
    個人責任原則及罪責相當原則，至於共同正犯各人有無犯罪
    所得，或其犯罪所得之多寡，應由法院綜合卷證資料及調查
    所得認定之。
　⑴被告江吳國華、杜仲蒲共同販賣第二級毒品之犯罪所得，附
    表一編號38（即原判決附表一編號4-24）所示交易金額尚未
    收取，如附表一編號12（即原判決附表一編號2-2） 、13（
    即原判決附表一編號3-1） 、36（即原判決附表一編號4-22
    ）、37（即原判決附表一編號4-23）所示之販毒所得均係由
    被告江吳國華拿走，並未轉交金額給被告杜仲蒲，業據證人
    高崇安於偵查中之陳稱：「109年2月3日這次我有先欠款，
    到目前我還沒給他錢」等語（見偵第2478號卷四第23頁背面
    ），並經被告江吳國華、杜仲蒲於原審中陳明甚詳（見原審
    卷第33、34、37、247、248頁），堪認附表一編號12、13、
    36、37所示之販毒所得，均係由被告江吳國華實際分得犯罪
    所得，雖均未扣案，仍應依刑法第38條之1第1項前段、第3
    項規定，於被告江吳國華各該犯行項下宣告沒收，並於全部
    或一部不能沒收或不宜執行沒收時，均追徵其價額。
　⑵另被告江吳國華單獨販賣第二級毒品之犯罪所得分別如附表
    一編號11（即原判決附表一編號2-1）、14（即原判決附表
    編號3-2），均未扣案，應依刑法第38條之1第1項前段、第3
     項規定，於被告江吳國華各該犯行項下宣告沒收，並於全
    部或一部不能沒收或不宜執行沒收時，均追徵其價額。
  2.扣案如附表二編號2所示之手機1支，係被告江吳國華所有用
    以聯繫本案購毒者高崇安所用之手機，業據被告江吳國華於
    原審中陳明甚詳（見原審卷第228頁），足認該手機係被告
    江吳國華為附表一編號36至38所示犯行所用之物，爰依毒品
    危害防制條例第19條第1項規定，分別於被告江吳國華各該
    主文項下宣告沒收。又扣案如附表二編號12、13、14、17所
    示之物，係供被告江吳國華犯附表一編號11至14所示販賣第
    二級毒品犯行所用之物，業據被告江吳國華於原審中陳述甚
    詳（見原審卷第233至235頁），應依毒品危害防制條例第19
    條第1項規定，於被告江吳國華各該主文項下宣告沒收。
  3.另扣案如附表二編號7所示之甲基安非他命3包，均含第二級
    毒品甲基安非他命成分，有台灣尖端先進生技醫藥股份有限
    公司毒品原物鑑定實驗室109年3月20日毒品證物鑑定分析報
    告3份在卷可稽（見偵字第2478號卷四第57至62頁），此係
    被告江吳國華於本案最後一次販賣毒品即附表一編號38販賣
    第二級毒品剩餘之物，業據被告江吳國華於原審時供稱明確
    （見原審卷第231頁），自應依毒品危害防制條例第18條第1
     項前段規定，不問屬於犯罪行為人與否，連同包裝該等毒
    品之外包裝袋，於該罪刑項下宣告沒收銷燬。至因鑑驗用罄
    之該等毒品部分，既已滅失，即無庸另為沒收銷燬之諭知。
  4.至於扣案如附表二編號1、3至6、8至11、15、16、18、19所
    示之物，被告江吳國華、杜仲蒲於原審中均陳稱與本案販賣
    第二級毒品犯行無涉（見原審卷第228至236頁），復無積極
    證據足認與本案犯行具有關聯性，爰不予宣告沒收。
四、維持原判決即原判決關於被告杜仲蒲部分、被告江吳國華犯
    附表一編號1至10、15至35部分及駁回上訴之理由：
　㈠本院綜合調查證據結果，認原審就此部分以被告江吳國華、
    杜仲蒲之犯罪事證明確，據以論罪科刑，並審酌被告江吳國
    華、杜仲蒲販賣第二級毒品，均助長施用毒品之惡習，戕害
    國民身心健康，危害社會治安，實屬不該，惟念及被告江吳
    國華、杜仲蒲就本案犯行均坦認不諱，並參酌各次販賣之甲
    基安非他命數量及各次販賣甲基安非他命之犯罪所得數額暨
    其等素行、犯罪之動機、目的係一時貪利、手段，暨被告江
    吳國華自述高中肄業，入所前從事機場接送司機，未婚、無
    子女，家庭經濟狀況普通，被告杜仲蒲自述高中肄業，入所
    前從事櫃台行政工作，未婚、無子女，家庭經濟狀況勉持（
    原審卷第248頁）等一切情狀，就分別就被告江吳國華量處
    如附表一編號1至10、15至35部分「原判決主文欄」所示之
    罪名及宣告刑、被告杜仲蒲量處如附表一編號12、13、31至
    38部分「原判決主文欄」所示之罪名即宣告刑，且就被告杜
    仲蒲部分定應執行有期徒刑5年6月；復就沒收說明：1.按犯
    罪所得，屬於犯罪行為人者，沒收之；前二項之沒收，於全
    部或一部不能沒收或不宜執行沒收時，追徵其價額，刑法第
    38條之1第1項、第3項分別定有明文。次按共同犯罪所得之
    物之沒收或追徵其價額，應就各共同正犯實際分得之數為之
    ，亦即依各共同正犯實際犯罪所得分別宣告沒收，始符個人
    責任原則及罪責相當原則，至於共同正犯各人有無犯罪所得
    ，或其犯罪所得之多寡，應由法院綜合卷證資料及調查所得
    認定之；被告江吳國華、杜仲蒲共同販賣第二級毒品之犯罪
    所得，如附表一編號31至35（即原判決附表一編號4-17至4-
    21）所示之販毒所得均係由被告江吳國華拿走，並未轉交金
    額給被告杜仲蒲，業據證人高崇安於偵查中之陳稱：「109
    年2月3日這次我有先欠款，到目前我還沒給他錢。」等語（
    見偵字第2478號卷四第23頁背面），並經被告江吳國華、杜
    仲蒲於原審審理時陳明甚詳（見原審卷第33、34、37、247
    、248頁）；又附表一編號10（即原判決附表一編號1-10 ）
    所示之交易金額，被告江吳國華及證人陳瑋凡於偵查中均陳
    稱：「該次交易金額是6,000或7,000元。」等語（見偵字第
    2478號卷一第183頁、卷二第111頁），爰依疑利被告原則採
    有利於被告之認定，此部分販賣所得應為6,000元；堪認附
    表一編號31至35所示之販毒所得，均係由被告江吳國華實際
    分得犯罪所得，雖均未扣案，仍應依刑法第38條之1第1 項
    前段、第3項規定，於被告江吳國華各該犯行項下宣告沒收
    ，並於全部或一部不能沒收或不宜執行沒收時，均追徵其價
    額；另被告江吳國華單獨販賣第二級毒品之犯罪所得分別如
    附表一編號1至10（即原判決附表一編號1-1至1-10）、15至
    30（即原判決附表一編號4-1至4-16）所示，均未扣案，應
    依刑法第38條之1第1項前段、第3項規定，於被告江吳國華
    各該犯行項下宣告沒收，並於全部或一部不能沒收或不宜執
    行沒收時，均追徵其價額；2.扣案如附表二編號2所示之手
    機1支，係被告江吳國華所有用以聯繫本案購毒者高崇安所
    用之手機，業據被告江吳國華於原審陳明甚詳（見原審卷第
    228頁），堪認該手機係被告江吳國華為附表一編號15至35
    （即原判決附表一編號4-1至4-21）所示犯行所用之物，依
    毒品危害防制條例第19條第1項規定，分別於被告江吳國華
    各該主文項下宣告沒收；又扣案如附表二編號12、13、14、
    17所示之物，係供被告江吳國華犯附表一編號1至10、15至3
    5所示販賣第二級毒品犯行所用之物，業據被告江吳國華於
    原審陳述甚詳（見原審卷第233至235頁），應依毒品危害防
    制條例第19條第1項規定，於被告江吳國華各該主文項下宣
    告沒收；3.至於扣案如附表二編號1、3至6、8至11、15、16
    、18、19所示之物，被告江吳國華、杜仲蒲於均陳稱與本案
    販賣第二級毒品犯行無涉（見原審卷第228至236頁），復無
    積極證據足認與本案犯行具有關聯性，不予宣告沒收。
  ㈡經核原判決就此部分認事用法均無違誤，量刑亦屬妥適。被
    告江吳國華、杜仲蒲均上訴以原判決量刑太重，請求再減輕
    其刑等語。惟按量刑輕重，係屬事實審法院得依職權自由裁
    量之事項，苟其量刑已以行為人之責任為基礎，並斟酌刑法
    第57條各款所列情狀，而未逾越法定刑度或有濫用權限情事
    ，即不得任意指為違法，最高法院75年台上字第7033號判例
    意旨可資參照。次按法律上屬於自由裁量之事項，有其外部
    性界限及內部性界限，並非概無拘束。依據法律之具體規定
    ，法院應在其範圍選擇為適當之裁判者，為外部性界限；而
    法院為裁判時，應考量法律之目的，及法律秩序之理念所在
    者，為內部性界限；法院為裁判時，二者均不得有所踰越。
    在數罪併罰，有二裁判以上，定其應執行之刑時，固屬於法
    院自由裁量之事項，然仍應受前揭外部性界限及內部性界限
    之拘束，最高法院94年度台非字第233號判決亦可參照。此
    部分經原判決逐一剖析，並就卷內證據資料參互審酌，認定
    被告江吳國華、杜仲蒲確有如附表一各編號所示之單獨或共
    同販賣第二級毒品之犯行明確，且被告江吳國華所犯部分，
    已依修正前毒品危害防制條例第17條第2項規定減輕其刑，
    被告杜仲蒲為累犯並適用修正前毒品危害防制條例第17條第
    2項規定先加重後減輕其刑，原審已審酌刑法第57條各項事
    由，在適法範圍內行使其量刑之裁量權，核無違法或不當之
    情形，業經本院詳述如前；本院斟酌被告江吳國華、杜仲蒲
    之如附表一各次販賣第二級毒品犯行明確，原判決就此部分
    之量刑，於法並無不當。是被告江吳國華、杜仲蒲上訴主張
    原判決就此部分量刑太重，均無理由，皆應予駁回。
五、被告江吳國華定執行刑：
 　 被告江吳國華撤銷改判（即附表一編號11至14、36至38）部
    分與上訴駁回（即附表一編號1至10、15至35）部分所處之
    有期徒刑，定應執行刑如主文第3項所示。至沒收部分，則
    依刑法第40條之2第1項規定，併執行之，附此敘明。
據上論斷，應依刑事訴訟法第368條、第369條第1項前段、第364
 條、第299條第1項前段，修正前毒品危害防制條例第4條第2 項
、第17條第1項、第2項、第18條第1項前段、第19條第1項，刑法
第2條第1項、第11條、第28條、第38條之1第1項前段、第3項、
第51條第5 款，判決如主文。　
本案經檢察官林佳穎提起公訴，檢察官張秋雲到庭執行職務。
中　　華　　民　　國　　110 　年　　1 　　月　　13　　日
　　　　　　　　　刑事第十七庭  審判長法　官  鄭水銓 
　　　　　　　　　　　　　　　　　    法　官  李世華
　　　　　　　 　 　　　　　　　　　　法　官  黃雅芬
以上正本證明與原本無異。
如不服本判決，應於收受送達後20日內向本院提出上訴書狀，其
未敘述上訴之理由者並得於提起上訴後20日內向本院補提理由書
（均須按他造當事人之人數附繕本）「切勿逕送上級法院」。
                                      書記官  鄭雅云
中　　華　　民　　國　　110 　年　　1 　　月　　13　　日
附錄：本案論罪科刑法條全文　　　　　　　　　　　　　　　
修正前毒品危害防制條例第4 條第2 項
製造、運輸、販賣第二級毒品者，處無期徒刑或7 年以上有期徒
刑，得併科新臺幣1 千萬元以下罰金。　　　　　　　　　　　　　　　　　　　　　　　　　　　　　　　　　　　　　
附表一：
編號 販毒者 購毒者   時間/地點 交易之毒品種類、數量 交易金額／犯罪所得（新臺幣） 偵查中之供述證據及非供述證據 原判決主文 本院判決主文   1 （即原判決附表一編號1-1） 江吳國華 陳瑋凡 108年5月22日23時至翌日凌晨2 時間某時／○○市○○路1段89巷口（陳瑋凡住處巷口） 甲基安非他命約2 公克 7,300元/7,300元 1.證人陳瑋凡證述（偵第2478號卷二第78頁背面、82、110頁） 2.被告江吳國華供述（偵第2478號卷一第19、181、198 頁背面） 3.江吳國華之王道銀行帳戶交易明細（偵第2478號卷一第102 頁背面） 4.陳瑋凡之上海銀行帳戶交易明細（偵第2478號卷一第44頁） 江吳國華犯販賣第二級毒品罪，處有期徒刑參年玖月。扣案如附表二編號12、13、14、17所示之物，均沒收；未扣案之犯罪所得新臺幣柒仟參佰元沒收，於全部或一部不能沒收或不宜執行沒收時，追徵其價額。 上訴駁回。   2 （即原判決附表一編號1-2） 江吳國華 陳瑋凡 108 年6 月3 日23時至翌日凌晨2 時間某時／○○市○○路1段89巷口（陳瑋凡住處巷口） 甲基安非他命約2 公克 7,300元/7,300元 1.證人陳瑋凡證述（偵第2478號卷二第78頁背面、79、82、110頁） 2.被告江吳國華供述（偵第2478號卷一第19、181、198頁背面） 3.江吳國華之王道銀行帳戶交易明細（偵第2478號卷一第103 頁） 4.陳瑋凡之上海銀行帳戶交易明細（偵第2478號卷一第44頁） 江吳國華犯販賣第二級毒品罪，處有期徒刑參年玖月。扣案如附表二編號12、13、14、17所示之物，均沒收；未扣案之犯罪所得新臺幣柒仟參佰元沒收，於全部或一部不能沒收或不宜執行沒收時，追徵其價額。 上訴駁回。   3 （即原判決附表一編號1-3） 江吳國華 陳瑋凡 108 年6 月13日23時至翌日凌晨2 時間某時／○○市○○路1 段89巷口（陳瑋凡住處巷口） 甲基安非他命約3 公克 10,000元/ 10,000元 1.證人陳瑋凡證述（偵第2478號卷二第79、82、110頁） 2.被告江吳國華供述（偵第2478號卷一第19、181、199頁） 3.江吳國華之王道銀行帳戶交易明細（偵第2478號卷一第104頁） 4.陳瑋凡之上海銀行帳戶交易明細（偵第2478號卷一第44頁背面） 江吳國華犯販賣第二級毒品罪，處有期徒刑參年拾月。扣案如附表二編號12、13、14、17所示之物，均沒收；未扣案之犯罪所得新臺幣壹萬元沒收，於全部或一部不能沒收或不宜執行沒收時，追徵其價額。 上訴駁回。    4 （即原判決附表一編號1-4）   江吳國華 陳瑋凡 108 年6 月26日23時至翌日凌晨2 時間某時／○○市○○路1 段89巷口（陳瑋凡住處巷口） 甲基安非他命約2 公克 7,000元/7,000 元 1.證人陳瑋凡證述（偵第2478號卷二第79、82、110頁） 2.被告江吳國華供述（偵第2478號卷一第19頁背面、181、182、199頁） 3.江吳國華之王道銀行帳戶交易明細（偵第2478號卷一第105頁） 4.陳瑋凡之上海銀行帳戶交易明細（偵第2478號卷一第44頁背面） 江吳國華犯販賣第二級毒品罪，處有期徒刑參年玖月。扣案如附表二編號12、13、14、17所示之物，均沒收；未扣案之犯罪所得新臺幣柒仟元沒收，於全部或一部不能沒收或不宜執行沒收時，追徵其價額。 上訴駁回。   5 （即原判決附表一編號1-5） 江吳國華 陳瑋凡 108 年7 月9 日23時至翌日凌晨2 時間某時／○○市○○路1 段89巷口（陳瑋凡住處巷口） 甲基安非他命約2 公克 6,700元/6,700 元 1.證人陳瑋凡證述（偵第2478號卷二第79頁背面、82頁背面、110頁背面） 2.被告江吳國華供述（偵字第2478號卷一第19頁背面、20、182 、199頁） 3.江吳國華之王道銀行帳戶交易明細（偵第2478號卷一第106 頁） 4.陳瑋凡之上海銀行帳戶交易明細（偵第2478號卷一第44頁背面） 江吳國華犯販賣第二級毒品罪，處有期徒刑參年玖月。扣案如附表二編號12、13、14、17所示之物，均沒收；未扣案之犯罪所得新臺幣陸仟柒佰元沒收，於全部或一部不能沒收或不宜執行沒收時，追徵其價額。 上訴駁回。     6 （即原判決附表一編號1-6）  江吳國華 陳瑋凡 108 年8 月2 日23時至翌日凌晨2 時間某時／○○市○○路1 段89巷口（陳瑋凡住處巷口） 甲基安非他命約4 公克 10,000元/10,000元 1.證人陳瑋凡證述（偵第2478號卷二第79頁背面、83、110頁背面） 2.被告江吳國華供述（偵第2478號卷一第20、182、199頁） 3.江吳國華之王道銀行帳戶交易明細（偵第2478號卷一第109 頁） 4.陳瑋凡之上海銀行帳戶交易明細（偵字第2478號卷一第45頁） 江吳國華犯販賣第二級毒品罪，處有期徒刑參年拾月。扣案如附表二編號12、13、14、17所示之物，均沒收；未扣案之犯罪所得新臺幣壹萬元沒收，於全部或一部不能沒收或不宜執行沒收時，追徵其價額。 上訴駁回。   7 （即原判決附表一編號1-7） 江吳國華 陳瑋凡 108 年8 月14日23時至翌日凌晨2 時間某時／○○市○○路1段89巷口（陳瑋凡住處巷口） 甲基安非他命約2 公克 6,900元/6,900 元 1.證人陳瑋凡證述（偵第2478號卷二第79頁背面、80、83、110 頁背面） 2.被告江吳國華供述（偵第2478號卷一第20、182、199頁） 3.江吳國華之王道銀行帳戶交易明細（偵第2478號卷一第110 頁） 4.陳瑋凡之上海銀行帳戶交易明細（偵第2478號卷一第45頁） 江吳國華犯販賣第二級毒品罪，處有期徒刑參年玖月。扣案如附表二編號12、13、14、17所示之物，均沒收；未扣案之犯罪所得新臺幣陸仟玖佰元沒收，於全部或一部不能沒收或不宜執行沒收時，追徵其價額。 上訴駁回。   8 （即原判決附表一編號1-8） 江吳國華 陳瑋凡 108 年8 月22日23時至翌日凌晨2 時間某時／○○市○○路1 段89巷口（陳瑋凡住處巷口） 甲基安非他命約5 公克 15,000元/15,000元 1.證人陳瑋凡證述（偵第2478號卷二第80、83、110頁背面、111頁） 2.被告江吳國華供述（偵第2478號卷一第20頁背面、182、199頁） 3.江吳國華之王道銀行帳戶交易明細（偵第2478號卷一第111 頁） 4.陳瑋凡之上海銀行帳戶交易明細（偵第2478號卷一第45頁） 江吳國華犯販賣第二級毒品罪，處有期徒刑參年拾月。扣案如附表二編號12、13、14、17所示之物，均沒收；未扣案之犯罪所得新臺幣壹萬伍仟元沒收，於全部或一部不能沒收或不宜執行沒收時，追徵其價額。 上訴駁回。   9 （即原判決附表一編號1-9） 江吳國華 陳瑋凡 108 年9 月3 日23時至翌日凌晨2 時間某時／○○市○○路1段89巷口（陳瑋凡住處巷口） 甲基安非他命約2 公克 6,000元/6,000 元 1.證人陳瑋凡證述（偵第2478號卷二第80、83頁背、111頁） 2.被告江吳國華供述（偵第2478號卷一第20頁背面、182、183 、199頁） 3.江吳國華之王道銀行帳戶交易明細（偵第2478號卷一第112 頁） 4.陳瑋凡之上海銀行帳戶交易明細（偵第2478號卷一第45頁） 江吳國華犯販賣第二級毒品罪，處有期徒刑參年玖月。扣案如附表二編號12、13、14、17所示之物，均沒收；未扣案之犯罪所得新臺幣陸仟元沒收，於全部或一部不能沒收或不宜執行沒收時，追徵其價額。 上訴駁回。   10 （即原判決附表一編號1-10） 江吳國華 陳瑋凡 108 年10月28日凌晨0 時51分許／○○市○○路1 段89巷口（陳瑋凡住處巷口） 甲基安非他命約2 公克 6,000元/6,000 元 1.證人陳瑋凡證述（偵第2478號卷二第80頁背面、81、85、111 頁） 2.被告江吳國華供述（偵第2478號卷一第21、183、199頁）　 3.通訊監察譯文（編號F-1 、F-2，偵第2478號卷二第162頁） 江吳國華犯販賣第二級毒品罪，處有期徒刑參年玖月。扣案如附表二編號12、13、14、17所示之物，均沒收；未扣案之犯罪所得新臺幣陸仟元沒收，於全部或一部不能沒收或不宜執行沒收時，追徵其價額。 上訴駁回。   11 （即原判決附表一編號2-1） 江吳國華 湯宜文 108 年（起訴書誤載為109 年，經檢察官於原審準備程序時當庭更正）12月中旬某日／湯宜文位於○○縣○○市○○○路0 號之租屋處 甲基安非他命約1 公克 1,700元/1,700 元 1.證人湯宜文證述（偵第2478號卷二第11頁背面、41、42頁；卷四第49頁） 2.證人張明豐證述（偵第2478號卷二第53頁背面、68頁；卷四第48頁背面） 3.被告江吳國華供述（偵第2478號卷一第181、200 頁）  原判決撤銷。 江吳國華犯販賣第二級毒品罪，處有期徒刑參年伍月。扣案如附表二編號12、13、14、17所示之物，均沒收；未扣案之犯罪所得新臺幣壹仟柒佰元沒收，於全部或一部不能沒收或不宜執行沒收時，追徵其價額。   12 （即原判決附表一編號2-2） 江吳國華杜仲蒲 湯宜文 109 年1 月22日17時許／江吳國華位於○○縣○○鎮○○路○段00 0號7 樓之3「○○○○」居所 甲基安非他命約2 公克 3,800元/3,800 元 1.證人湯宜文證述（偵第2478號卷二第12、40、41頁；卷四第48頁背面） 2.證人張明豐證述（偵第2478號卷二第53頁背面、68頁；卷四第48頁背面） 3.被告江吳國華供述（偵第2478號卷一第17頁背面、18、180、200頁） 4.被告杜仲蒲供述（偵第2479號卷第79頁背面） 5.通訊監察譯文（編號W-12，偵第2478號卷二第161頁） 杜仲蒲共同犯販賣第二級毒品罪，累犯，處有期徒刑參年柒月。 原判決關於江吳國華部分撤銷。 江吳國華共同犯販賣第二級毒品罪，處有期徒刑參年伍月。扣案如附表二編號12、13、14、17所示之物，均沒收；未扣案之犯罪所得新臺幣參仟捌佰元沒收，於全部或一部不能沒收或不宜執行沒收時，追徵其價額。 其他上訴駁回。    13 （即原判決附表一編號3-1） 江吳國華杜仲蒲 張家豪 108 年12月21日21時10分許／苗栗縣竹南鎮「國泰夜市」 甲基安非他命約1 公克（起訴書誤載為3 公克，經檢察官於原審審理時當庭更正） 1,900元/1,900 元 1.證人張家豪證述（偵第2478號卷二第121、122、135頁；卷四第47頁背面） 2.被告江吳國華供述（偵第2478號卷一第10、25、26；卷四第40頁背面） 3.被告杜仲蒲供述：（偵第2479號卷第78頁背面） 4.通訊監察譯文（編號H-10至H-14，偵第2478號卷二第155 頁） 杜仲蒲共同犯販賣第二級毒品罪，累犯，處有期徒刑參年柒月。 原判決關於江吳國華部分撤銷。 江吳國華共同犯販賣第二級毒品罪，處有期徒刑參年伍月。扣案如附表二編號12、13、14、17所示之物，均沒收；未扣案之犯罪所得新臺幣壹仟玖佰元沒收，於全部或一部不能沒收或不宜執行沒收時，追徵其價額。 其他上訴駁回。 14 （即原判決附表一編號3-2） 江吳國華 張家豪 109 年1 月27日晚間7、8時許（起訴書誤載為凌晨1 時5 分許，應予更正）／新竹市南寮漁港某餐廳 甲基安非他命約1 公克 1,900元/1,900 元 1.證人張家豪證述（偵第2478號卷二第122、135頁；卷四第47頁背面） 2.證人杜仲蒲證述（偵第2479號卷第78頁背面、79頁背面） 3.被告江吳國華供述（偵第2478號卷一第11、26頁；卷四第40頁背面） 4.通訊監察譯文（編號H-15、H-16，偵第2478號卷二第156頁） 5.江吳國華與張家豪之LINE對話截取照片4 張（偵第2478號卷二第148 至151 頁）  原判決撤銷。 江吳國華犯販賣第二級毒品罪，處有期徒刑參年伍月。扣案如附表二編號12、13、14、17所示之物，均沒收；未扣案之犯罪所得新臺幣壹仟玖佰元沒收，於全部或一部不能沒收或不宜執行沒收時，追徵其價額。 15 （即原判決附表一編號4-1） 江吳國華 高崇安 108 年1 月27日20 時10分許／新竹縣竹東鎮世界街71巷「世界大同」社區前 甲基安非他命約1 公克 3,500元/3,500 元 1.證人高崇安之證述0000000 警詢：偵字第2478號卷三第83頁0000000 偵訊：偵字第2478號卷四第21頁 2.被告江吳國華之供述0000000 警詢：偵字第2478號卷四第1 頁0000000 偵訊：偵字第2478號卷四第6 頁 3.高崇安之行動電話LINE對話翻拍照片（編號1 ）：偵字第2478號卷三第94至96頁 江吳國華犯販賣第二級毒品罪，處有期徒刑參年捌月。扣案如附表二編號2 、12、13、14、17所示之物，均沒收；未扣案之犯罪所得新臺幣參仟伍佰元沒收，於全部或一部不能沒收或不宜執行沒收時，追徵其價額。 上訴駁回。 16 （即原判決附表一編號4-2） 江吳國華 高崇安 108 年2 月1 日21時許／新竹縣竹東鎮世界街71巷「世界大同」社區前 甲基安非他命約2 公克 6,200元/6,200 元 1.證人高崇安證述（偵第2478號卷三第83頁、卷四第21頁） 2.被告江吳國華供述（偵第2478號卷四第1頁背面、6頁背面） 3.高崇安行動電話LINE對話翻拍照片（編號2 ，偵第2478號卷三第96、97頁） 江吳國華犯販賣第二級毒品罪，處有期徒刑參年玖月。扣案如附表二編號2 、12、13、14、17所示之物，均沒收；未扣案之犯罪所得新臺幣陸仟貳佰元沒收，於全部或一部不能沒收或不宜執行沒收時，追徵其價額。 上訴駁回。 17 （即原判決附表一編號4-3） 江吳國華 高崇安 108 年2 月9 日18時40分許／○○縣○○鎮○○路○段000 號「○○○○」社區前 甲基安非他命約2 公克 6,200元/6,200 元 1.證人高崇安證述（偵第2478號卷三第83頁、卷四第21頁背面） 2.被告江吳國華供述（偵字第2478號卷四第1頁背面、6頁背面） 3.高崇安行動電話LINE對話翻拍照片（編號3，偵第2478號卷三第100、101頁） 江吳國華犯販賣第二級毒品罪，處有期徒刑參年玖月。扣案如附表二編號2 、12、13、14、17所示之物，均沒收；未扣案之犯罪所得新臺幣陸仟貳佰元沒收，於全部或一部不能沒收或不宜執行沒收時，追徵其價額。 上訴駁回。 18 （即原判決附表一編號4-4） 江吳國華 高崇安 108 年2 月10日21時32分許／新竹縣竹東鎮世界街71巷「世界大同」社區前 甲基安非他命約1 公克 3,500元/3,500 元 1.證人高崇安證述（偵第2478號卷三第83頁、卷四第21頁背面） 2.被告江吳國華供述（偵第2478號卷四第1頁背面、6頁背面） 3.高崇安行動電話LINE對話翻拍照片（編號4 ，偵第2478號卷三第104 至107 頁） 江吳國華犯販賣第二級毒品罪，處有期徒刑參年捌月。扣案如附表二編號2 、12、13、14、17所示之物，均沒收；未扣案之犯罪所得新臺幣參仟伍佰元沒收，於全部或一部不能沒收或不宜執行沒收時，追徵其價額。 上訴駁回。 19 （即原判決附表一編號4-5） 江吳國華 高崇安 108 年2 月24日16時42分許／江吳國華位於○○縣○○鎮○○路○段000 號7 樓之3 「○○○○」居所 甲基安非他命約1 公克 3,500元/3,500 元 1.證人高崇安證述（偵第2478號卷三第83頁背面、卷四第21頁背面） 2.被告江吳國華供述（偵第2478號卷四第40、43頁） 3.高崇安行動電話LINE對話翻拍照片（編號5 ，偵第2478號卷三第107 、108 頁） 江吳國華犯販賣第二級毒品罪，處有期徒刑參年捌月。扣案如附表二編號2 、12、13、14、17所示之物，均沒收；未扣案之犯罪所得新臺幣參仟伍佰元沒收，於全部或一部不能沒收或不宜執行沒收時，追徵其價額。 上訴駁回。 20 （即原判決附表一編號4-6） 江吳國華 高崇安 108 年3 月10日23時44分許／新竹縣竹東鎮世界街71巷「世界大同」社區前 甲基安非他命約1 公克 3,800元/3,800 元 1.證人高崇安證述（偵第2478號卷三第83頁背面、卷四第21頁背面） 2.被告江吳國華供述（偵第2478號卷四第1頁背面、2、6頁背面） 3.高崇安行動電話LINE對話翻拍照片（編號6 ，偵第2478號卷三第110 至112 頁） 江吳國華犯販賣第二級毒品罪，處有期徒刑參年捌月。扣案如附表二編號2 、12、13、14、17所示之物，均沒收；未扣案之犯罪所得新臺幣參仟捌佰元沒收，於全部或一部不能沒收或不宜執行沒收時，追徵其價額。 上訴駁回。 21 （即原判決附表一編號4-7） 江吳國華 高崇安 108 年3 月24日23時30分許／新竹縣竹東鎮世界街71巷「世界大同」社區前 甲基安非他命約1 公克 4,500元/4,500 元 1.證人高崇安證述（偵第2478號卷三第83頁背面、卷四第21頁背面、22頁） 2.被告江吳國華供述（偵第2478號卷四第2、6頁背面） 3.高崇安行動電話LINE對話翻拍照片（編號7 ，偵第2478號卷三第112、113頁） 江吳國華犯販賣第二級毒品罪，處有期徒刑參年捌月。扣案如附表二編號2 、12、13、14、17所示之物，均沒收；未扣案之犯罪所得新臺幣肆仟伍佰元沒收，於全部或一部不能沒收或不宜執行沒收時，追徵其價額。 上訴駁回。 22 （即原判決附表一編號4-8） 江吳國華 高崇安 108 年5 月13日23時58分許／新竹縣竹東鎮世界街71巷「世界大同」社區前 甲基安非他命約1 公克 3,600元/3,600 元 1.證人高崇安證述（偵第2478號卷三第83頁背面、卷四第22頁） 2.被告江吳國華供述（偵第2478號卷四第6 頁背面、7 頁） 3.高崇安行動電話LINE對話翻拍照片（編號8 ，偵第2478號卷三第119、120 頁） 江吳國華犯販賣第二級毒品罪，處有期徒刑參年捌月。扣案如附表二編號2 、12、13、14、17所示之物，均沒收；未扣案之犯罪所得新臺幣參仟陸佰元沒收，於全部或一部不能沒收或不宜執行沒收時，追徵其價額。 上訴駁回。 23 （即原判決附表一編號4-9） 江吳國華 高崇安 108 年6 月1 日19時許後某時／新竹縣竹東鎮世界街71巷「世界大同」社區前 甲基安非他命約2 公克 7,600元/7,600 元 1.證人高崇安證述（偵第2478號卷三第83頁背面、卷四第22頁） 2.被告江吳國華供述（偵第2478號卷四第2、7 頁） 3.高崇安行動電話LINE對話翻拍照片（編號9 ，偵第2478號卷三第124 至127 頁） 4.江吳國華之手機翻拍照片（高崇安轉帳明細表，偵第4056號卷二第161 頁） 5.江吳國華之王道銀行帳戶交易明細（偵第2478號卷一第103 頁背面） 6.高崇安之中華郵政帳戶交易明細（偵第4056號卷二第2頁） 江吳國華犯販賣第二級毒品罪，處有期徒刑參年玖月。扣案如附表二編號2 、12、13、14、17所示之物，均沒收；未扣案之犯罪所得新臺幣柒仟陸佰元沒收，於全部或一部不能沒收或不宜執行沒收時，追徵其價額。 上訴駁回。 24 （即原判決附表一編號4-10） 江吳國華 高崇安 108 年6 月9 日21時32分許／新竹縣竹東鎮世界街71巷「世界大同」社區前 甲基安非他命約1 公克 3,800元/3,800 元 1.證人高崇安證述（偵第2478號卷三第83頁背面、卷四第22頁） 2.被告江吳國華供述（偵第2478號卷四第2、7頁） 3.高崇安行動電話LINE對話翻拍照片（編號10，偵第2478號卷三第128 至130 頁） 江吳國華犯販賣第二級毒品罪，處有期徒刑參年捌月。扣案如附表二編號2 、12、13、14、17所示之物，均沒收；未扣案之犯罪所得新臺幣參仟捌佰元沒收，於全部或一部不能沒收或不宜執行沒收時，追徵其價額。 上訴駁回。 25 （即原判決附表一編號4-11） 江吳國華 高崇安 108 年6 月13日22時53分許／新竹縣竹東鎮世界街71巷「世界大同」社區前 甲基安非他命約1 公克 3,800元/3,800 元 1.證人高崇安證述（偵第2478號卷三第83頁背面、卷四第22頁） 2.被告江吳國華供述（偵第2478號卷四第7 頁） 3.高崇安行動電話LINE對話翻拍照片（編號11，偵第2478號卷三第131 頁） 江吳國華犯販賣第二級毒品罪，處有期徒刑參年捌月。扣案如附表二編號2 、12、13、14、17所示之物，均沒收；未扣案之犯罪所得新臺幣參仟捌佰元沒收，於全部或一部不能沒收或不宜執行沒收時，追徵其價額。 上訴駁回。 26 （即原判決附表一編號4-12） 江吳國華 高崇安 108 年7 月6 日22時45分許／新竹縣竹東鎮世界街71巷「世界大同」社區前 甲基安非他命約1 公克 3,800元/3,800 元 1.證人高崇安證述（偵第2478號卷三第83頁背面、卷四第22頁） 2.被告江吳國華供述（偵第2478號卷四第2 頁背面、7頁） 3.高崇安行動電話LINE對話翻拍照片（編號12，偵第2478號卷三第132、133頁） 4.自動櫃員機交易明細之手機翻拍照片（偵字第4056號卷二第162頁） 5.江吳國華之王道銀行帳戶交易明細（偵第2478號卷一第106 頁） 6.高崇安之中華郵政帳戶交易明細（偵字第4056號卷二第2頁） 江吳國華犯販賣第二級毒品罪，處有期徒刑參年捌月。扣案如附表二編號2 、12、13、14、17所示之物，均沒收；未扣案之犯罪所得新臺幣參仟捌佰元沒收，於全部或一部不能沒收或不宜執行沒收時，追徵其價額。 上訴駁回。 27 （即原判決附表一編號4-13） 江吳國華 高崇安 108 年7 月7 日7 時53分許／新竹縣竹東鎮世界街71巷「世界大同」社區前 甲基安非他命約2 公克 6,200元/6,200 元 1.證人高崇安證述（偵第2478號卷三第83頁背面、卷四第22頁背面） 2.被告江吳國華供述（偵第2478號卷四第2頁背面、7頁） 3.高崇安行動電話LINE對話翻拍照片（編號13，偵第2478號卷三第134、135頁） 江吳國華犯販賣第二級毒品罪，處有期徒刑參年玖月。扣案如附表二編號2 、12、13、14、17所示之物，均沒收；未扣案之犯罪所得新臺幣陸仟貳佰元沒收，於全部或一部不能沒收或不宜執行沒收時，追徵其價額。 上訴駁回。 28 （即原判決附表一編號4-14） 江吳國華 高崇安 108 年7 月24日20時許／新竹縣竹東鎮東寧路2段與東林路口 甲基安非他命約1 公克 3,800元/3,800 元 1.證人高崇安證述（偵第2478號卷三第83頁背面、卷四第22頁背面） 2.被告江吳國華供述（偵第2478號卷四第2 頁背面、7頁） 3.高崇安行動電話LINE對話翻拍照片（編號14，偵第2478號卷三第140 至143 頁） 江吳國華犯販賣第二級毒品罪，處有期徒刑參年捌月。扣案如附表二編號2 、12、13、14、17所示之物，均沒收；未扣案之犯罪所得新臺幣參仟捌佰元沒收，於全部或一部不能沒收或不宜執行沒收時，追徵其價額。 上訴駁回。 29 （即原判決附表一編號4-15） 江吳國華 高崇安 108 年7 月29日凌晨0 時9 分許／新竹縣竹東鎮世界街71巷「世界大同」社區前（起訴書誤載為新竹縣竹東鎮東寧路2 段與東林路口，應予更正） 甲基安非他命約1 公克 3,800元/3,800 元 1.證人高崇安證述（偵第2478號卷三第83頁背面、卷四第22頁背面） 2.被告江吳國華供述（偵第2478號卷四第2頁背面、7頁） 3.高崇安行動電話LINE對話翻拍照片（編號15，偵第2478號卷三第144、145頁） 江吳國華犯販賣第二級毒品罪，處有期徒刑參年捌月。扣案如附表二編號2 、12、13、14、17所示之物，均沒收；未扣案之犯罪所得新臺幣參仟捌佰元沒收，於全部或一部不能沒收或不宜執行沒收時，追徵其價額。 上訴駁回。 30 （即原判決附表一編號4-16） 江吳國華 高崇安 108 年8 月7 日20時許／○○縣○○鎮○○路○段000號「○○○○」社區前 甲基安非他命約1 公克 3,800元/3,800 元 1.證人高崇安證述（偵第2478號卷三第83頁背面、84頁；卷四第22頁背面） 2.被告江吳國華供述0000000 偵訊（偵第2478號卷四第7頁背面） 3.高崇安行動電話LINE對話翻拍照片（編號16，偵第2478號卷三第146頁） 江吳國華犯販賣第二級毒品罪，處有期徒刑參年捌月。扣案如附表二編號2 、12、13、14、17所示之物，均沒收；未扣案之犯罪所得新臺幣參仟捌佰元沒收，於全部或一部不能沒收或不宜執行沒收時，追徵其價額。 上訴駁回。 31 （即原判決附表一編號4-17） 江吳國華杜仲蒲 高崇安 108 年10月4 日22時41分許／新竹縣竹東鎮世界街71巷「世界大同」社區前 甲基安非他命約2 公克 6,200元/6,200 元 1.證人高崇安證述（偵第2478號卷三第84頁；卷四第22頁背面、23頁） 2.被告江吳國華供述（偵第2478號卷四第3、7頁背面） 3.被告杜仲蒲供述（偵第2479號卷第78頁背面） 4.江吳國華行動電話LINE對話翻拍照片（編號17，偵第2478號卷三第147 頁） 江吳國華共同犯販賣第二級毒品罪，處有期徒刑參年玖月。扣案如附表二編號2 、12、13、14、17所示之物，均沒收；未扣案之犯罪所得新臺幣陸仟貳佰元沒收，於全部或一部不能沒收或不宜執行沒收時，追徵其價額。 杜仲蒲共同犯販賣第二級毒品罪，累犯，處有期徒刑參年捌月。 上訴駁回。 32 （即原判決附表一編號4-18） 江吳國華杜仲蒲 高崇安 108 年11月3 日20時14分許／新竹縣竹東鎮世界街71巷「世界大同」社區前 甲基安非他命約1 公克 3,100元/3,100 元 1.證人高崇安證述（偵第2478號卷三第84頁、卷四第23頁） 2.被告江吳國華供述（偵第2478號卷四第3頁、卷四第7頁背面） 3.被告杜仲蒲供述（偵第2479號卷第78頁背面、79頁）  4.江吳國華行動電話LINE對話翻拍照片（編號19）：偵字第2478號卷三第154 至155 頁 江吳國華共同犯販賣第二級毒品罪，處有期徒刑參年捌月。扣案如附表二編號2 、12、13、14、17所示之物，均沒收；未扣案之犯罪所得新臺幣參仟壹佰元沒收，於全部或一部不能沒收或不宜執行沒收時，追徵其價額。 杜仲蒲共同犯販賣第二級毒品罪，累犯，處有期徒刑參年柒月。 上訴駁回。 33 （即原判決附表一編號4-19） 江吳國華杜仲蒲 高崇安 108 年11月25日17時許／新竹縣竹東鎮世界街71巷「世界大同」社區前 甲基安非他命約1 公克 3,100元/3,100 元 1.證人高崇安證述（偵第2478號卷三第84頁、卷四第23頁） 2.被告江吳國華供述（偵第2478號卷四第3、7頁背面） 3.被告杜仲蒲供述（偵第2479號卷第79頁） 4.江吳國華行動電話LINE對話翻拍照片（編號20，偵第2478號卷三第167、168頁） 江吳國華共同犯販賣第二級毒品罪，處有期徒刑參年捌月。扣案如附表二編號2 、12、13、14、17所示之物，均沒收；未扣案之犯罪所得新臺幣參仟壹佰元沒收，於全部或一部不能沒收或不宜執行沒收時，追徵其價額。 杜仲蒲共同犯販賣第二級毒品罪，累犯，處有期徒刑參年柒月。 上訴駁回。 34 （即原判決附表一編號4-20） 江吳國華杜仲蒲 高崇安 108 年12月7 日凌晨0 時34分許／新竹縣竹東鎮世界街71巷「世界大同」社區前 甲基安非他命約1 公克 2,900元/2,900 元 1.證人高崇安證述（偵第2478號卷三第84頁、卷四第23頁） 2.被告江吳國華供述（偵第2478號卷四第3、7頁背面） 3.被告杜仲蒲供述（偵第2479號卷第79頁） 4.江吳國華行動電話LINE對話翻拍照片（編號21，偵第2478號卷三第168 至173 頁） 江吳國華共同犯販賣第二級毒品罪，處有期徒刑參年捌月。扣案如附表二編號2 、12、13、14、17所示之物，均沒收；未扣案之犯罪所得新臺幣貳仟玖佰元沒收，於全部或一部不能沒收或不宜執行沒收時，追徵其價額。 杜仲蒲共同犯販賣第二級毒品罪，累犯，處有期徒刑參年柒月。 上訴駁回。 35 （即原判決附表一編號4-21） 江吳國華杜仲蒲 高崇安 108 年12月13日18時30分許／新竹縣竹東鎮世界街71巷「世界大同」社區前 甲基安非他命約1 公克 2,900元/2,900 元 1.證人高崇安證述（偵第2478號卷三第84頁、卷四第23頁） 2.被告江吳國華供述（偵第2478號卷四第3頁背面、8頁） 3.被告杜仲蒲供述（偵第2479號卷第79頁） 4.江吳國華行動電話LINE對話翻拍照片（編號22，偵第2478號卷三第174、175頁） 江吳國華共同犯販賣第二級毒品罪，處有期徒刑參年捌月。扣案如附表二編號2 、12、13、14、17所示之物，均沒收；未扣案之犯罪所得新臺幣貳仟玖佰元沒收，於全部或一部不能沒收或不宜執行沒收時，追徵其價額。 杜仲蒲共同犯販賣第二級毒品罪，累犯，處有期徒刑參年柒月。 上訴駁回。 36 （即原判決附表一編號4-22） 江吳國華杜仲蒲 高崇安 109 年1 月2 日20時41分許／新竹縣竹東鎮世界街71巷「世界大同」社區前 甲基安非他命約1 公克 3,400元/3,400 元 1.證人高崇安證述（偵第2478號卷三第84頁、卷四第23頁背面） 2.被告江吳國華供述（偵第2478號卷四第3頁背面、8頁） 3.被告杜仲蒲供述（偵第2479號卷第79頁） 4.江吳國華行動電話LINE對話翻拍照片（編號23，偵第2478號卷三第176 至179頁） 杜仲蒲共同犯販賣第二級毒品罪，累犯，處有期徒刑參年柒月。 原判決關於將吳國華部分撤銷。 江吳國華共同犯販賣第二級毒品罪，處有期徒刑參年伍月。扣案如附表二編號2 、12、13、14、17所示之物，均沒收；未扣案之犯罪所得新臺幣參仟肆佰元沒收，於全部或一部不能沒收或不宜執行沒收時，追徵其價額。 其他上訴駁回。 37 （即原判決附表一編號4-23） 江吳國華杜仲蒲 高崇安 109 年1 月11日18時53分許／新竹縣竹東鎮世界街71巷「世界大同」社區前 甲基安非他命約1 公克 2,900元/2,900 元 1.證人高崇安證述（偵第2478號卷三第84頁、卷四第23頁背面） 2.被告江吳國華供述（偵第2478號卷四第3頁背面、4、8頁） 3.被告杜仲蒲供述（他字第730 號卷第4頁、偵字第2479號卷第79頁） 4.江吳國華行動電話LINE對話翻拍照片（編號24，偵第2478號卷三第179 至182 頁） 杜仲蒲共同犯販賣第二級毒品罪，累犯，處有期徒刑參年柒月。 原判決關於將吳國華部分撤銷。 江吳國華共同犯販賣第二級毒品罪，處有期徒刑參年伍月。扣案如附表二編號2 、12、13、14、17所示之物，均沒收；未扣案之犯罪所得新臺幣貳仟玖佰元沒收，於全部或一部不能沒收或不宜執行沒收時，追徵其價額。 其他上訴駁回。 38 （即原判決附表一編號4-24） 江吳國華杜仲蒲 高崇安 109 年2 月3 日11時8分許／○○縣○○鎮○○路○段000號「○○○○」社區前 甲基安非他命約1 公克 2,900元/尚未收取 1.證人高崇安證述（偵第2478號卷三第84頁、卷四第23頁背面） 2.被告江吳國華供述（偵第2478號卷四第4、8頁） 3.被告杜仲蒲供述（偵字第2479號卷第79頁背面） 4.江吳國華行動電話LINE對話翻拍照片（編號25，偵第2478號卷三第184、185頁） 杜仲蒲共同犯販賣第二級毒品罪，累犯，處有期徒刑參年柒月。 原判決關於將吳國華部分撤銷。 江吳國華共同犯販賣第二級毒品罪，處有期徒刑參年伍月。扣案如附表二編號2 、12、13、14、17所示之物，均沒收；扣案如附表二編號7 所示之物，沒收銷燬。 其他上訴駁回。 


附表二：
編號 物品名稱 扣押物品清單 備註 1  愷他命試劑5 包  保管字號：109 年度院保字第342 號  2 iphone手機1 支（含SIM卡1 張，IMEI：00000000 0000000、000000000000000） 同上  3 HUAWEI手機1 支（含SIM卡1 張，IMEI：00000000 0000000、000000000000000） 同上  4 iphone手機1 支（含SIM卡1 張，IMEI：000000000000000） 同上  5  iphone手機1 支（IMEI：000000000000000） 同上   6 針頭3 支 同上  7 甲基安非他命3 包（驗餘淨重分別為0.638 公克、0.45公克、0.047 公克） 保管字號：109 年度院安字第55號   8  監視器主機1 臺  保管字號：109 年度院保字第342 號  9  卡西酮2 包（0.69、0.91公克） 保管字號：109 年度院安字第57號  10  大麻1 包（0.48公克）  保管字號：109 年度白字第58號  11 一粒眠5 顆（0.42、0.38、0.39、0.4 、0.38公克） 保管字號：109 年度院安字第56號   12  玻璃球32顆  保管字號：109 年度院保字第342 號  13  吸食器12組  同上   14 分裝袋9 包 同上  15 分裝瓶38瓶 同上  16 封膜機1 臺 同上  17 磅秤1 臺 同上  18 神仙水18瓶 扣押物品目錄表：偵字第2478號卷一第36至37頁  19 oppo手機1 支（含SIM 卡及記憶卡各1 張，IMEI：000000000000000 、00000000000000） 保管字號：109 年度院保字第342 號